臺灣臺北地方法院民事判決
　　　　　　　　　　　　　　　　  111年度北簡字第1309號
原      告  許曉茹  

被      告  許梓旂


上列當事人間清償債務事件，於中華民國111年3月8日言詞辯論
終結，本院判決如下：
    主    文
被告應給付原告新臺幣肆拾伍萬柒仟元，及自民國一百一十年九
月十日起至清償日止，按年息百分之五計算之利息。
訴訟費用新臺幣肆仟玖佰陸拾元由被告負擔。
本判決得假執行；被告如以新臺幣肆拾伍萬柒仟元為原告預供擔
保後，得免為假執行。
    事實及理由
一、原告主張：被告於民國（下同）110年4月6日，以其要投資
    購買股票資金不足為由，向聲請人借款新台幣(下同)20萬元
    ，此有雙方間之通訊軟體LINE對話紀錄為證，原告遂於翌日
    (4月7日)以陳青晴之名義，將20萬元借款匯款至許梓旂之國
    泰世華商業銀行新竹分行、帳號000000000000帳戶內。而後
    ，被告復於110年5月4日向聲請人表示，其不小心以手機誤
    下單長榮海運股票，每股買在87.5元，其無資金可支付股票
    交割款，再次向本人借款，亦有雙方間之通訊軟體LINE對話
    紀錄。原告再以中國信託商業銀行、帳號000000000000帳戶
    分別於110年5月4日轉帳5萬元、4萬8000元、2萬2000元、4
    萬元；110年5月5日轉帳5萬元、4萬7000元，至被告之國泰
    世華商業銀行、帳號000000000000帳戶，將借款25萬7000交
    付予被告。詎料，被告於借款後，幾經原告催告應盡速還款
    ，然被告表示沒有錢可以償還，規避借款債務而不願清償。
    故聲請人於110年6月8日以110年度恆法字第00000000號通知
    許梓旂請求還款45萬7000元。並聲明：被告應給付原告45萬
    7000元，及自支付命令送達之翌日起至清償日止，按年息5％
    計算之利息。
二、被告則以：我主張4月6日是原告還我20萬元，5月4日我是和
    原告借款25萬7000元，我現在欠原告25萬7000元。
三、得心證之理由：
　㈠按當事人主張有利於己之事實者，就其事實有舉證之責任，
    民事訴訟法第277 條前段定有明文，是民事訴訟如係由原主
    張權利者，應先由原告負舉證之責，若原告先不能舉證，以
    證實自己主張之事實為真實，則被告就其抗辯事實即令不能
    舉證，或其所舉證據尚有疵累，亦應駁回原告之請求（最高
    法院17年上字第917 號判例意旨參照）。又事實有常態與變
    態之分，其主張常態事實者無庸負舉證責任，反之，主張變
    態事實者，則須就其所主張之事實負舉證責任（最高法院86
    年度台上字第891 號判決意旨參照）。　
　㈡關於原告主張110年5月4日被告向伊借款25萬7000元之事實，
    業據原告提出網路銀行轉帳明細為證（本院110年度司促字
    第13823號支付命令卷，下稱支付命令卷，第37至43頁），
    被告對之並不爭執，足信為真實。
　㈢關於原告主張110年4月6日被告向伊借款20萬元之事實，業據
    原告提出line對話紀錄（支付命令卷第11至33頁）、中國信
    託商業銀行臨櫃匯款單為證（支付命令卷第35頁）為證，惟
    為被告所否認，辯稱：該筆匯款是原告還我錢，原告100年
    欠我保險4萬2002元、100年間又向其借款1萬元、110年原告
    積欠伊修車費、紅包、好市多年費2萬元云云。觀諸兩造110
    年4月6日line之對話紀錄被告陳稱「…你要趕快借我錢，不
    然我就完了…」（支付命令卷第21頁）、「…就借我20，我來
    賺一點費用…」、「欸，我就認你要我借我20囉，我下單了…
    」（支付命令卷第11頁）、「…我…死…不借我就死…定…了…」
    （支付命令卷第23頁），更可證明該20萬元係原告借給被告
    購買長榮股票之用，原告之主張為可採信；加以，被告前揭
    「原告向其借款」或「曾幫原告代付之款項」，審酌被告所
    提之對話紀錄，或為被告之片面陳述，或為不清楚在談論何
    事，或為原告僅答稱「知道了」，並無法證明原告知道何事
    ，且於社交軟體聊天時，一方答稱「知道了」、「好」、「
    ok」等等，有時只是不願與對方續行爭執虛應故事之言，此
    外，「原告向其借款」或「曾幫原告代付之款項」被告未能
    提出證據可證，實難僅憑其片面陳述，認其為可採信。
　㈣綜上所述，原告主張被告應給付原告45萬7000元，及自支付
    命令送達之翌日（110年9月10日，支付命令卷第73頁）起至
    清償日止，按年息5％計算之利息，為有理由，應予准許。
四、本件原告勝訴部分係就民事訴訟法第427 條第1 項訴訟適用
    簡易程序所為被告敗訴之判決，爰依同法第389 條第1 項第
    3 款之規定，職權宣告假執行，並依同法第392 條第2 項，
    依職權為被告預供擔保，得免為假執行之宣告。
五、本件事證已臻明確，兩造其餘攻擊防禦方法與判決之結果不
    生影響，爰不一一贅論，併此敘明。
六、訴訟費用負擔之依據：民事訴訟法第78條。本件訴訟費用額
    ，依後附計算書確定如主文所示金額。
中　　華　　民　　國　　111 　年　　4 　　月　　 7　　日
                      臺北簡易庭  法  官  趙子榮
以上正本係照原本作成
如對本判決上訴，須於判決送達後20日內向本庭提出上訴狀。如
委任律師提起上訴者，應一併繳納上訴審裁判費。
中　　華　　民　　國　　111 　年　　4 　　月　　 7　　日
                                  書記官  陳怡安
計   算   書：
項        目             金   額（新臺幣）    備    註
第一審裁判費             4960元
合        計             4960元